

HUGO MAGDALENO

Profesional con formación en Ingeniería en TI y experiencia en ambientes administrativos, contables y de soporte técnico. Tengo conocimientos en (OOP), C++, algoritmos y manejo de bases de datos, además de desarrollo web utilizando HTML, CSS, JavaScript, React.js y Node.js.



CONTACTO

Teléfono: (34) 623037675

Mail:

hugo.mq88@gmail.com

Dirección:

A Coruña - España



IDIOMAS

Español Ingles

Portugues •



HABILIDADES

- Pensamiento lógico
- Atención al cliente
- Trabajo en equipo y bajo presión.
- Precisión y enfoque en los detalles
- Comunicación efectiva



EDUCACIÓN



Universisdad Gran Mariscal de Ayacucho

• Ingenieria Informatica 2007 – 2011



Curso Microsoft Office

C.E. Luisa Cáceres de Arismendi - 2000



EXPERIENCIA

Brisas del Cuyuni, CA — 2009 a 2011 Pasante administrativo

- Gestión y actualización de bases de datos.
- Redacción de informes y organización digital de archivos.
- Mantenimiento de equipos y sistemas administrativos.

Helados Cali, CA — 2012 a 2014 Asistente administrativo

- Gestión de documentación contable y administrativa.
- Comunicación con proveedores y clientes.
- Mantenimiento de equipos y sistemas administrativos.

CONSTRUVEN, CA — 2014 a 2018 Presidente / Gerente General

- Coordinación de procesos administrativos y financieros.
- Organización de reuniones, viajes y control de agenda.
- Gestión de correspondencia y supervisión de documentación oficial.

TIENDA ONLINE $-2020\ \alpha\ 2022$ FREELANCER



- Desarrollo y mantenimiento de tienda de comercio electrónico.
- Optimización UX/UI, posicionamiento SEO y CMS.
- Atención al cliente y gestión de catálogos.